【裁判字號】    89,聲再,252
【裁判日期】    891218
【裁判案由】    偽造貨幣
【裁判全文】
臺灣高等法院臺南分院刑事裁定              八十九年度聲再字第二五二號   Ｇ
      再審聲請人
      即受判決人  甲  ○  ○
      選任辯護人  吳  健  安
右列聲請人因偽造貨幣案件，對於最高法院八十六年度臺上字第一九八五號中華民國
八十六年四月九日第三審確定判決（本院八十五年度上更（一）字第三一九號、臺灣
嘉義地方法院八十四年度訴字第三三四號、臺灣嘉義地方法院檢察署八十四年度偵字
第一二０一、一八五一、二０三一號）聲請再審，本院裁定如左：
      主      文
再審之聲請駁回。
      理      由
一、聲請再審意旨如附件再審聲請狀所載。
二、按刑事訴訟法第四百二十條第一項第六款所謂確實之新證據，固非以絕對不須經
    過調查程序為條件，但必需可為確實足以動搖原確定判決而為受判決人有利之判
    決者為限，倘受判決人因對有利之主張為原審所不採，事後提出證明，以圖證實
    在原審前所為有利之主張為真實，據以聲請再審，該項證據既非判決後所發見，
    顯難憑以聲請再審。
三、經查，事實之認定，證據之取捨及證據證明力之判斷，乃事實審法院之職權，茍
    無違反經驗法則及論理法則，自難指為違法。原確定判決即最高法院八十六年度
    臺上字第一九八五號判決，其最後事實審法院之確定判決即本院八十五年度上更
    （一）字第三一九號判決，綜合調查證據之結果，認聲請人即受判決人甲○○與
    共同被告廖佑錫、楊秀祥、蔡榮展、汪昆廷、張明進、謝金對（隊）共同犯有妨
    害國幣懲治條例第三條第三項、第一項之偽造幣券未遂罪及刑法第二百零四條之
    意圖供偽造有價證券之用而收受各項器械原料罪之事實，因認第一審判決論以聲
    請人共犯上開二罪，均應依連續犯規定論以一罪，就法定刑為有期徒刑部分並加
    重其刑，又依想像競合犯規定，從一重之偽造幣券未遂罪處斷，並依未遂犯之例
    減輕其刑，復依累犯之規定遞加重其刑後，量處聲請人有期徒刑十二年，認事用
    法核無違誤，所處之刑亦屬妥適，予以維持，而駁回聲請人在第二審之上訴，已
    詳敘認定犯罪事實之依據及憑以認定之理由，並對聲請人否認犯罪之辯詞，如何
    不足採信，均已依據卷內資料予以指駁及說明，有本院八十五年度上更（一）字
    第三一九號判決一份附於本院卷及本院調閱之最高法院八十六年度臺上字第一九
    八五號、本院八十五年度上更（一）字第三一九號、臺灣嘉義地方法院八十四年
    度訴字第三三四號、臺灣嘉義地方法院檢察署八十四年度偵字第一二０一、一八
    五一、二０三一號案卷可稽。聲請人聲請再審理由：（一）本案有關涉及聲請人
    案情部分，原確定判決大多採認偵查筆錄所載內容，資為認定犯罪之證據，惟聲
    請人則認當初在警局及調查局接受調查訊問時，所為之供述內容，較符合事實真
    相，故於原審法院審理時，曾請求法官分別調取檢察官之偵訊錄音帶與警局或調
    查局之訊問錄音帶相互加以比對，以證明聲請人抗辯並未參與製造新臺幣偽鈔之
    詞非虛。詎卻一直未見原審法院予以調取比對，由於上開錄音帶之錄音內容，確
    實攸關聲請人應否要負偽造千元新臺幣之偽造幣券罪責。（二）共同被告謝金隊
    代聲請人所承購如原判決附表五、六所示印刷機、四通裁紙機、電子沖版機、經
    濟型放片機及舊桌上型爆光機等機具，聲請人當初承購該等機具，純係為備供印
    製遊藝場之摸彩使用，絕非如原判決所指稱係備供印製千元新臺幣偽鈔之用，在
    無其他積極證據足以證明聲請人確有犯罪之情況下，實不宜遽以攀附推測之方式
    資為不利聲請人判決之論據。（三）當初聲請人縱有印製百元美金偽鈔之想法，
    後來卻鑑於若偽印成之美鈔流入市面，恐將影響社會金融秩序，甚至影響國家信
    譽，聲請人在未實施印製前，即毅然向共同被告廖佑錫明確交代，務必將相關之
    「蔣公人像油印模板」，及其可供裱褙、印製之紙張等物，全部予以燒燬。嗣聲
    請人曾質問共同被告廖佑錫三次，有沒有全部燒燬，共同被告廖佑錫均答以「都
    已燒燬了。」等語，聲請人先後於調查站及偵查中一一詳予說明澄清，並曾與共
    同被告廖佑錫當場對質無誤在案，應可從偵訊時全程錄音帶所錄之內容獲得證明
    ，如准予調取鑑聽，當足以進一步了解本案事實真相，而將影響原判決，使聲請
    人之冤情昭雪，或改受較原判決為輕之判決。（四）聲請人在未付諸印製偽鈔前
    ，即交代共同被告廖佑錫應將可印製偽鈔之模具板、紙張等器物全部加以燒燬，
    旨在積極防止印製偽鈔之結果發生，使犯罪目的不能完成，聲請人純係出自本人
    不讓犯罪發生結果之意思，才命共同被告廖佑錫燒燬上開印刷器物、紙張，並非
    如原判決所謂聲請人見紙張縐折，不堪印製使用，而命共同被告廖佑錫將之全部
    燒燬，自符合刑法第二十七條之「中止未遂」，而非同法第二十六條之「障礙未
    遂」。（五）共同被告廖佑錫後來未將上開模具、紙張等器物燒燬，且擬將之備
    供為其自己另欲印製新臺幣偽鈔使用之物，應係其個人另行起意之作為，絕非聲
    請人之本意或授權，聲請人與共同被告廖佑錫等人之間，根本無共同印製千元新
    臺幣偽鈔之犯意聯絡，原判決卻將聲請人與共同被告廖佑錫等人，均以共同正犯
    論擬，並據以論罪科刑，顯容有誤會。（七）共同被告蔡榮展至臺南市柴鳳山處
    所學習者，僅為美金條碼之裱褙術，並非千元新臺幣之裱褙術，原判決顯係誤認
    事實，將學習裱褙美金術誤認為學習裱褙新臺幣犯罪，除有悖於證據法則外，並
    有矛盾。且共同被告之美金裱褙技術既在柴鳳山處所學，並非學自聲請人，原判
    決反將無辜之聲請人併列為蔡榮展之共犯，並予論罪科刑，顯欠允當云云。惟查
    聲請人上述再審理由，或為對原判決認定事實之爭辯，或為對原判決採證認事職
    權之行使，任意指摘，或為聲請人因對有利之主張為原審所不採，事後提出證明
    ，以圖證實在原審前所為有利之主張為真實等情，揆諸前開說明，均非確實之新
    證據，核與刑事訴訟法第四百二十條第一項第六款之再審要件不合，聲請人之聲
    請再審，難認為有理由，應予駁回。
四、據上論斷，應依刑事訴訟法第四百二十六條第三項、第四百三十四條第一項，裁
    定如主文。
中    華    民    國      八十九      年      十二      月      十八    日
                                  臺灣高等法院臺南分院刑事第二庭
                                      審判長法官  游    明    仁
                                            法官  林    永    茂
                                            法官  陳    清    溪
右正本證明與原本無異。
不得抗告。
                                      法院書記官  嚴    巧    花
中    華    民    國      八十九      年      十二      月      十九    日


司法院資訊處製作；財團法人民間司法改革基金會備份。
